【裁判字號】    95,訴,650
【裁判日期】    951027
【裁判案由】    偽造文書等
【裁判全文】
臺灣屏東地方法院刑事判決               95年度訴字第650號
公  訴  人  臺灣屏東地方法院檢察署檢察官
被      告  乙○○
上列被告因偽造文書等案件，經檢察官提起公訴（94年度偵緝字
第420號），本院判決如下：
    主  文
乙○○連續行使偽造私文書，足以生損害於他人，處有期徒刑陸
月，如易科罰金，以銀元佰元折算壹日。
附表四所示之偽造「甲○○」署押伍枚，均沒收。
    事  實
一、乙○○係甲○○之姐，乙○○明知甲○○於民國92年4 月18
    日因違反毒品危害防制條例案件，經送戒治處所施以強制戒
    治，於93年1 月9 日因法律修正釋放出所，並接續執行有期
    徒刑，須至94年5 月12日始執行完畢，詎其因缺錢花用，竟
    萌生冒用甲○○名義向銀行申辦現金卡後，再持之預借現金
    以獲取金錢之計劃，而意圖為自己不法之所有及行使偽造私
    文書之概括犯意，利用甲○○因強制戒治、入監服刑，且將
    身分證放置家中由家人保管之機會，未經甲○○之同意，連
    續持甲○○之身分證為下列行為：
(一)、於92年11月5 日某時許，冒用甲○○之名義，在台新國際商
    業銀行股份有限公司（下稱台新銀行）「Yoube 予備金申請
    書」上填載不實之申請人資料，並在申請人簽名欄位偽造「
    甲○○」之署押1 枚，而偽造上開具有私文書性質之申請書
    後，持向不知情之台新銀行承辦人員而行使之，致台新銀行
    承辦人員陷於錯誤，誤認係甲○○本人欲申請現金卡，於92
    年11月13日核發現金卡1 張予乙○○，足以生損害於甲○○
    本人、台新銀行對於現金卡管理之正確性。乙○○取得上開
    現金卡後，旋於附表一所示之時間，以將現金卡插入自動櫃
    員機並輸入預借現金密碼之不正方法，連續預借如附表一所
    示之金錢，致該自動付款設備之辨識系統對真正持卡人之識
    別陷於錯誤，而交付現金共31,500元。
(二)、於92年11月下旬某日，冒用甲○○之名義，在玉山商業銀行
    股份有限公司（下稱玉山銀行）「Take It 現金卡申請書」
    上填載不實之申請人資料，並在本人親簽欄位偽造「甲○○
    」之署押1 枚，而偽造上開具有私文書性質之申請書後，持
    向不知情之玉山銀行承辦人員而行使之，致玉山銀行承辦人
    員陷於錯誤，誤認係甲○○本人欲申請現金卡，於92年12月
    2 日核發現金卡1 張予乙○○，足以生損害於甲○○本人、
    玉山銀行對於現金卡管理之正確性。乙○○取得上開現金卡
    後，旋於附表二所示之時間，以將現金卡插入自動櫃員機並
    輸入預借現金密碼之不正方法，連續預借如附表二所示之金
    錢，致該自動付款設備之辨識系統對真正持卡人之識別陷於
    錯誤，而交付現金共23,000元。
(三)、於93年4 月16日某時許，冒用甲○○之名義，在中華商業銀
    行（下稱中華銀行）「麥克現金卡申請書」上填載不實之申
    請人資料，並在申請人／同意人欄位偽造「甲○○」之署押
    1 枚，而偽造上開具有私文書性質之申請書後，持向不知情
    之中華銀行承辦人員而行使之，致中華銀行承辦人員陷於錯
    誤，誤認係甲○○本人欲申請現金卡。嗣乙○○接獲中華銀
    行核准通知後，旋於93年4 月20日至中華銀行屏東分行，並
    接續在中華銀行「麥克晶片現金卡領用暨申請總約定書」之
    臨櫃領卡親簽欄位偽造「甲○○」署押1 枚、在立約人欄位
    偽造「甲○○」署押3 枚，而偽造上開具有私文書性質之總
    約定書後，持向不知情之中華銀行承辦人員而行使後，致中
    華銀行承辦人員陷於錯誤，而核發現金卡1 張予乙○○，足
    以生損害於甲○○本人、中華銀行對於現金卡管理之正確性
    。乙○○取得上開現金卡後，旋於附表三所示之時間，以將
    現金卡插入自動櫃員機並輸入預借現金密碼之不正方法，連
    續預借如附表三所示之金錢，致該自動付款設備之辨識系統
    對真正持卡人之識別陷於錯誤，而交付現金共19,000元。
(四)、嗣因乙○○均未繳交上開預借款項，經台新銀行、玉山銀行
    及中華銀行向甲○○催繳款項後，始知上情。
二、案經甲○○訴由臺灣屏東地方法院檢察署檢察官偵查起訴。
    理  由
壹、程序方面：
    按被告以外之人於偵查中向檢察官所為陳述，除顯有不可信
    之情況者外，得為證據，同法第159 條之1 第2 項定有明文
    。偵查中對被告以外之人（包括證人、鑑定人、告訴人、被
    害人及共同被告等）所為之偵查筆錄，或被告以外之人向檢
    察官所提之書面陳述，性質上均屬傳聞證據。惟現階段刑事
    訴訟法規定檢察官代表國家偵查犯罪、實施公訴，依法其有
    訊問被告、證人及鑑定人之權，證人、鑑定人且須具結，而
    實務運作時，檢察官偵查中向被告以外之人所取得之陳述，
    原則上均能遵守法律規定，不致違法取供，其可信度極高，
    職是，被告以外之人前於偵查中已具結而為證述，除反對該
    項供述得具有證據能力之一方，已釋明「顯有不可信之情況
    」之理由外，不宜以該證人未能於審判中接受他造之反對詰
    問為由，即遽指該證人於偵查中之陳述不具證據能力。查證
    人即告訴人甲○○於95年1 月3 日、證人即中華銀行承辦人
    王龍斌於94年12月21日偵查中之供述，均已依法具結，其等
    均未曾提及檢察官在偵查時有不法取供之情形，且被告亦未
    曾釋明上開證述有何顯不可信之情況，是以，證人甲○○、
    王龍斌上開偵查中經具結之證述，依刑事訴訟法第159 條之
    1 第2 項之規定，自均得為證據。
貳、實體方面：
一、訊據被告乙○○矢口否認有何詐欺、行使偽造私文書之犯行
    ，辯稱：我是經過告訴人甲○○之同意，始申辦上開台新銀
    行、玉山銀行及中華銀行現金卡云云。經查：
(一)、上開被告於92年11月5 日起至93年4 月16日止，確有持告訴
    人甲○○之身分證，並以告訴人名義在台新銀行「Yoube 予
    備金申請書」、玉山銀行「Take It 現金卡申請書」、中華
    銀行「麥克現金卡申請書」及「麥克晶片現金卡領用暨申請
    總約定書」之申請人、立約人等欄位，填載「甲○○」之署
    押共7 枚後，持向上開3 家銀行申辦現金卡並獲核發現金卡
    3 張，嗣先後於附表一至三所示之時間，將現金卡插入自動
    櫃員機並輸入預借現金密碼，連續預借如附表一至三所示現
    金，嗣因未償還預借款項，經上開3 家銀行向告訴人催繳之
    事實，業據被告於偵查中及本院審理時均供承不諱（見偵緝
    卷第28頁、本院卷第14頁），核與證人即中華銀行承辦人王
    龍斌於偵查中具結證述有關現金卡之申請、徵信、核發及領
    用程序等情節大致相符（見偵緝卷第35頁），此外，復有台
    新銀行95年7 月18日台新總法制字第09500002494 號函及所
    附「Yoube 予備金申請書」、現金卡交易明細、玉山銀行信
    用卡事業部94年6 月22日玉卡（風）字第05061318號函及所
    附「Take It 現金卡申請書」、玉山銀行信用卡事業部95年
    4 月26日玉山卡（金）字第06041746號函、中華銀行消費金
    融部94年6 月17日（94）中銀消字第940097號函及所附「麥
    克現金卡申請書」、「麥克晶片現金卡領用暨申請總約定書
    」、貸還款歷史查詢表各1 件及標準財信管理股份有限公司
    函3 件、台新銀行通知函2 件、中華銀行通知書2 件在卷可
    證（見偵緝卷第68頁至第70頁、交查卷第21頁至第22頁、第
    12 頁 至第15頁、第33頁、見他卷第7 頁至第8 頁、第10頁
    至第14頁），足見被告確有以告訴人名義申請3 張現金卡，
    並持之預借如附表一至三所示之現金無訛。
(二)、被告雖辯稱：伊係於懇親時，經告訴人之同意始申請上開現
    金卡云云。惟查：
１、被告於告訴人在監期間確曾前往臺灣高雄女子監獄（下稱高
    雄女監）懇親，並提及申辦現金卡之事實，固據被告於偵查
    中及本院審理時供稱：伊是在高雄女監與告訴人懇親，且僅
    有1 次等語明確（見偵緝卷第28頁、本院卷第36頁），並據
    證人即告訴人甲○○於本院審理時具結證稱：「被告在懇親
    時有跟我提到信用卡的事，但我不知道被告是否去辦了，我
    出監後才知道被告拿了我的身分證去辦現金卡；被告是在93
    年的中秋節或過年時，我在高雄女監服刑時懇親中說的，當
    時只有被告來會客，被告說她做生意要週轉，跟我說用我的
    名字要去辦信用卡，我就跟被告說『妳要去辦的話，妳就要
    付得起』，這是懇親時被告跟我這樣提而已，之後被告就沒
    有消息；我是在懇親後寫信給被告，因為我怕被告用我的名
    字申請信用卡不繳錢；被告在我入監服刑期間只與我懇親過
    1 次，時間是在我94年出監前之最後一次的中秋節或過年，
    地點確實是在高雄女監」等語綦詳（見本院卷第28頁反面、
    第29頁、第31頁反面）。雖告訴人上開證述內容均係稱信用
    卡，而非現金卡，然一般人對信用卡或現金卡並非均能明確
    區別，故告訴人上開有關信用卡之證述，應係指本件之現金
    卡無疑，再本案上開3 張現金卡，係分別於92年11月5 日、
    92年11月下旬某日、93年4 月16日所申辦之事實，已如前述
    ，而依卷附法務部全國檢察官線上查詢刑案人犯在監所最新
    資料報表所示，告訴人係於94年5 月12日始執行完畢出監（
    見交查卷第5 頁），且告訴人出監前最後一次的中秋節、過
    年，係分別在93年9 月28日、94年2 月8 日至13日，此亦為
    公眾所週知之事實，再佐以臺灣高雄女子戒治所95年9 月11
    日高女戒戒字第0955500003號函附告訴人服刑期間之書信往
    來紀錄，告訴人係於93年10月11日具函被告有關信用卡之事
    宜（見本院卷第54頁反面），堪認被告係於告訴人出監前之
    93年9 月28日中秋節至高雄女監懇親，應無疑義。因此，本
    案被告申辦現金卡之時間既在懇親之前，則被告所辯：係在
    懇親時經告訴人同意，始申請上開現金卡云云，顯與事實不
    合，尚難採信。
２、再告訴人係於92年4 月18日因施用毒品案件入戒治處所施以
    強制戒治，於93年1 月9 日因法律修正出所，並接續執行有
    期徒刑，迄至94年5 月12日始出監，且被告於上開期間均未
    曾至監所接見告訴人等情，復有高雄女監94年12月21日高女
    監戒字第0940500094函附接見登記表及臺灣高雄女子戒治所
    95年9 月11日高女戒戒字第0955500003號函各1 件在卷可考
    ，是被告既未曾至監所接見告訴人，自亦無從利用接見之機
    會，以獲取告訴人之同意，亦甚為明確。另遍查上開臺灣高
    雄女子戒治所95年9 月11日高女戒戒字第0955500003號函所
    附告訴人與被告間之通信紀錄，除告訴人於93年10月11日曾
    具函被告謂：「如果妳不給妹消息，那都沒有關係，希望我
    的信用卡你好好的用，不要怪我無情」等語外，其他書信均
    無信用卡相關事項之記載（見本院卷第43頁至第56頁），顯
    見被告亦非以書信往來之方式，以獲取告訴人之同意，被告
    確係於懇親時，始向告訴人提及欲以告訴人名義申辦現金卡
    無訛。依此，告訴人既係在懇親時始知被告欲以其名義申辦
    信用卡，且被告於懇親後即音訊全無，衡情，告訴人自會去
    函告誡被告，因此，告訴人於本院審理時具結證稱：伊因擔
    心被告以伊名義申辦後拒不繳費，始會於93年10月11日去函
    被告，要求被告好好使用等語，即與常情無違，自不能據此
    即認被告於申辦上開3 張信用卡之前，業已獲得告訴人之同
    意或授權。
３、綜上所述勾稽互核，被告確有未經告訴人之同意或授權，即
    逕以告訴人名義申辦上開3 張現金卡，並持以預借現款之情
    。從而，本件事證明確，被告犯行已堪認定。
二、按行為後法律有變更者，適用行為時之法律。但行為後之法
    律有利於行為人者，適用最有利於行為人之法律，刑法第2
    條第1 項定有明文。再按行為後法律有變更者，應將行為時
    之法律與裁判時之法律比較適用最有利於行為人之法律；又
    新舊刑法關於刑之規定，雖同採從輕主義，惟比較時仍應就
    罪刑有關之共犯、未遂犯、連續犯、牽連犯以及累犯加重、
    自首減輕、暨其他法定加減原因、與加減比例等一切情形，
    綜其全部之結果，而為比較，再適用有利於行為人之法律處
    斷，而不得一部割裂分別適用不同之新舊法（最高法院24年
    上字第4634號、29年上字第964 號判例意旨、95年第8 次刑
    事庭會議決議參照）。查本件被告行為後，有關論罪科刑所
    適用之刑法業於94年2 月2 日修正公布，並於95年7 月1 日
    施行，而有下列變更，茲分述如下：
(一)、刑法第339 條第1 項、第339 條之2 第1 項之法定刑有關罰
    金刑部分，就罰金之最低額，刑法第33條第5 款業經修正為
    ：「罰金：新臺幣1 千元以上，以百元計算之」；修正前刑
    法第33條第5 款則規定「罰金：1 元以上」，比較新舊法結
    果，自以修正前之舊法規定對被告較為有利。
(二)、修正後之刑法將原刑法第56條連續犯之規定刪除，此刪除雖
    非犯罪構成要件之變更，但顯已影響行為人刑罰之法律效果
    ，自屬法律有變更。本件被告先後多次行使偽造私文書、詐
    欺、以不正方法由自動付款設備取得他人之物等犯行，因行
    為後新法業已刪除連續犯之規定，則所犯上述各罪，依修正
    後刑法之規定，即均應依數罪併罰之規定分論併罰；然被告
    上開各犯行間，均時間緊接，觸犯構成要件相同之罪名，顯
    均係基於概括犯意反覆為之，依修正前刑法之規定，皆為連
    續犯，均應論以1 罪。比較新、舊法之規定，修正後之規定
    並非較有利於被告，依刑法第2 條第1 項之規定，應適用較
    有利於被告之行為時法律即舊法論以連續犯（最高法院95年
    第8 次刑事庭會議決議參照）。
(三)、修正後之刑法將原刑法第55條關於牽連犯之規定刪除。本件
    被告所犯行使偽造私文書、詐欺、以不正方法由自動付款設
    備取得他人之物間，均有方法、目的之牽連關係，依修正前
    即行為時之規定，應從一重之行使偽造私文書處斷；依修正
    後之刑法既已刪除牽連犯之規定，則所犯上述各罪應依數罪
    併罰之規定分論併罰。比較新、舊法之規定，修正後之規定
    並非較有利於被告，依刑法第2 條第1 項之規定，應適用行
    為時之法律，即適用修正前刑法第55條牽連犯之規定，從一
    重之行使偽造私文書處斷。
(四)、本院綜合比較結果，認本案適用修正前之刑法規定對被告有
    利，依刑法第2 條第1 項前段規定，應適用被告行為時之相
    關刑法規定處斷。
三、核被告行使冒用告訴人名義所偽造之台新銀行「Yoube 予備
    金申請書」、玉山銀行「Take It 現金卡申請書」、中華銀
    行「麥克現金卡申請書」及「麥克晶片現金卡領用暨申請總
    約定書」之行為，係犯刑法第216 條、第210 條之行使偽造
    私文書罪；其因而詐得台新銀行、玉山銀行及中華銀行現金
    卡各1 張之行為，係犯刑法第339 條第1 項之詐欺取財罪；
    其持現金卡預借如附表一至三所示現金之行為，係犯刑法第
    339 條之2 第1 項之以不正方法由自動付款設備取得他人之
    物罪。被告在「Yoube 予備金申請書」、「Take It 現金卡
    申請書」、「麥克現金卡申請書」及「麥克晶片現金卡領用
    暨申請總約定書」上偽造「甲○○」署押之行為，各為偽造
    上開私文書之部分行為；其偽造私文書之低度行為，應為行
    使偽造私文書之高度行為所吸收，均不另論罪。又被告先後
    多次行使偽造私文書、詐欺取財、以不正方法由自動付款設
    備取得他人之物等犯行，均時間緊接，觸犯構成要件相同之
    罪名，顯係基於概括犯意反覆為之，依修正前刑法第56條規
    定，皆為連續犯，應各論以1 罪，並均加重其刑。被告連續
    行使偽造私文書、連續詐欺取財、連續以不正方法由自動付
    款設備取得他人之物3 罪間，有方法、目的之牽連關係，依
    修正前刑法第55條規定，為牽連犯，應從較重之連續行使偽
    造私文書罪處斷。爰審酌被告為己私利，竟罔顧與告訴人間
    之姐妹情誼，利用告訴人在監服刑之機會，冒用告訴人名義
    申辦現金卡並預借現金供其花用，侵害告訴人及發卡銀行之
    權益，且犯後猶飾詞否認，並無悔意，惟念其預借現金之錢
    額非鉅，並兼衡其素行、知識程度、生活狀況等一切情狀，
    量處如主文所示之刑。又被告行為後，修正後刑法第41條第
    1 項有關易科罰金折算標準，由修正前所規定「得以1 元以
    上3 元以下折算一日」提高為「以新臺幣1,000 元、2,000
    元、3,000 元折算一日」，並刪除「因身體、教育、職業或
    家庭之關係，執行顯有困難者」之條件，第2 項增訂「前項
    規定於數罪併罰，其應執行之刑未逾6 月者，亦適用之」；
    而修正前刑法第41條第1 項之折算標準，係以1 元以上3 元
    以下折算1 日，依修正前罰金罰鍰提高標準條例第2 條規定
    ，就其原定數額提高為100 倍折算1 日（經折算為新臺幣後
    ，應以新臺幣300 元以下900 元以上折算1 日），故關於易
    科罰金之折算標準，顯以修正前之折算標準對被告較有利，
    依刑法第2 條第1 項前段，應適用修正前刑法第41條第1 項
    前段、修正前罰金罰鍰提高標準條例第2 條之規定，諭知本
    件易科罰金之折算標準。又附表四所示之台新銀行「Yoube
    予備金申請書」、玉山銀行「Take It 現金卡申請書」、中
    華銀行「麥克現金卡申請書」、「麥克晶片現金卡領用暨申
    請總約定書」上偽造之「甲○○」署押5 枚，不問屬於犯人
    與否，依刑法第219 條規定，均宣告沒收之。至上開台新銀
    行「Yoube 予備金申請書」、玉山銀行「Take It 現金卡申
    請書」、中華銀行「麥克現金卡申請書」及中華銀行「麥克
    晶片現金卡領用暨申請總約定書」，係各屬台新銀行、玉山
    銀行、中華銀行所有，並非被告所有之物，爰均不另為沒收
    之諭知。
四、據上論斷，應依刑事訴訟法299 條第1 項前段，刑法第2 條
    第1 項前段、刑法第56條（修正前）、第216 條、第210 條
    、第339 條第1 項、第339 條之2 第1 項、第55條（修正前
    ）、第41條第1 項前段（修正前）、第219 條，罰金罰鍰提
    高標準條例第1條前段、第2條（修正前），判決如主文。
本件經檢察官鍾仁松到庭執行職務。
中    華    民    國    95    年    10    月    27    日
                  刑事第二庭  審判長法  官  羅森德
                                    法  官  陳海寧
                                    法  官  蘇碧珠
以上正本證明與原本無異。
如不服本判決應於收受本判決送達後10日內向本院提出上訴書狀
，其未敘述上訴理由者，並得於提起上訴後10日內向本院補提理
由書狀（均須按他造當事人之人數附繕本）「切勿逕送上級法院
」
中    華    民    國    95    年    10    月    27    日
                                   書記官  賀燕花
附錄本案論罪科刑法條全文
中華民國刑法第210條：
偽造、變造私文書，足以生損害於公眾或他人者，處 5 年以下有
期徒刑。
中華民國刑法第216條：
行使第 210 條至第 215 條之文書者，依偽造、變造文書或登載
不實事項或使登載不實事項之規定處斷。
中華民國刑法第339條第1項：
意圖為自己或第三人不法之所有，以詐術使人將本人或第三人之
物交付者，處5 年以下有期徒刑、拘役或科或併科1 千元以下罰
金。
中華民國刑法第339條之2第1項 ：
（違法由自動付款設備取得他人之物之處罰）
意圖為自己或第三人不法之所有，以不正方法由自動付款設備取
得他人之物者，處3 年以下有期徒刑、拘役或1 萬元以下罰金。
附表一：台新銀行Yoube予備金現金卡部分
┌──┬──────┬─────────┬───────┐
│編號│預 借 時 間 │預借金額（新台幣）│行  為  方  式│
├──┼──────┼─────────┼───────┤
│ 1. │92年11月13日│     1萬元        │   CD提款     │
├──┼──────┼─────────┼───────┤
│ 2. │92年11月15日│     1萬元        │  跨行提款    │
├──┼──────┼─────────┼───────┤
│ 3. │92年11月17日│     8千元        │  跨行提款    │
├──┼──────┼─────────┼───────┤
│ 4. │92年11月19日│     1千元        │  跨行提款    │
├──┼──────┼─────────┼───────┤
│ 5. │93年01月22日│     5百元        │  跨行提款    │
├──┼──────┼─────────┼───────┤
│ 6. │93年06月26日│     2千元        │  跨行撥款    │
└──┴──────┴─────────┴───────┘
附表二：玉山銀行TakeIt現金卡部分
┌──┬──────┬─────────┬───────┐
│編號│預 借 時 間 │預借金額（新台幣）│行  為  方  式│
├──┼──────┼─────────┼───────┤
│ 1. │92年12月05日│預借1萬4千元      │ ATM跨行提款  │
│    │            │跨行手續費7元     │              │
├──┼──────┼─────────┼───────┤
│ 2. │92年12月10日│預借2千元         │ ATM跨行提款  │
│    │            │跨行手續費7元     │              │
├──┼──────┼─────────┼───────┤
│ 3. │92年12月15日│預借3千元         │ ATM跨行提款  │
│    │            │跨行手續費7元     │              │
├──┼──────┼─────────┼───────┤
│ 4. │93年01月03日│預借1千元         │ ATM跨行提款  │
│    │            │跨行手續費6元     │              │
├──┼──────┼─────────┼───────┤
│ 5. │93年01月22日│預借1千元         │ ATM跨行提款  │
│    │            │跨行手續費6元     │              │
├──┼──────┼─────────┼───────┤
│ 6. │93年05月18日│預借2千元         │ ATM跨行提款  │
│    │            │跨行手續費6元     │              │
└──┴──────┴─────────┴───────┘
附表三：中華商業銀行麥克現金卡部分
┌──┬──────┬─────────┬───────┐
│編號│預 借 時 間 │預借金額（新台幣）│行  為  方  式│
├──┼──────┼─────────┼───────┤
│ 1. │93年04月21日│     1萬元        │    提款      │
├──┼──────┼─────────┼───────┤
│ 2. │93年04月30日│     9千元        │    提款      │
└──┴──────┴─────────┴───────┘
附表四：
┌──┬─────────┬──────────────┐
│編號│  偽造之私文書    │     應 沒 收 之 署 押      │
├──┼─────────┼──────────────┤
│ 1  │台新銀行「Yoube予 │申請人簽名欄內偽造「甲○○」│
│    │備金申請書」      │之署押1 枚                  │
│    │                  │                            │
├──┼─────────┼──────────────┤
│ 2  │玉山銀行）「TakeIt│親簽欄內偽造「甲○○」之署押│
│    │現金卡申請書」    │1枚                         │
│    │                  │                            │
├──┼─────────┼──────────────┤
│ 3  │中華銀行）「麥克現│申請人/ 同意人欄內偽造「柯美│
│    │金卡申請書」      │華」署押1枚                 │
│    │                  │                            │
├──┼─────────┼──────────────┤
│ 4  │中華銀行「麥克晶片│臨櫃領卡親簽欄內偽造「甲○○│
│    │現金卡領用暨申請總│」署押1 枚、立約人欄內偽造「│
│    │約定書」          │甲○○」署押3 枚            │
└──┴─────────┴──────────────┘


司法院資訊處製作；財團法人民間司法改革基金會備份。
